Inventaris van de archieven van de Legatie in Portugal, (1651) 1783-1804; Consulaat-Generaal te Lissabon, (1773) 1780-1809
Nationaal Archief, Den Haag
Legatie Portugal
1651-1809
merendeel 1780-1809
1290
3.89 meter; 137 inventarisnummers.
Normale geschreven, getypte en gedrukte documenten, geen bijzondere handschriften.
Nationaal Archief, Den Haag
Consulaat-generaal te Lissabon 1780-1809
Hogguer, Jan Willem
Spaen tot Voorstonde, Gerrit Carel van
Grasveld, Charles Henri van
Het archief bevat de correspondentie van de diplomatieke vertegenwoordiging te Lissabon tussen 1783 en 1794 en 1801 en 1804 met de Staten-Generaal en het Departement van Buitenlandse Zaken. Verder zijn er stukken aanwezig gericht aan de Portugese kroon en van Nederlandse consuls in de regio. Ook omvat het archief berichten over politieke en militaire zaken met betrekking tot Portugal, over operaties van de Nederlandse vloot in de Middellandse Zee en de behartiging van belangen van particulieren (speciaal inzake handel en scheepvaart). Tevens omvat het nog een klein deel van het archief van het consulaat-generaal te Lissabon tussen 1773-1804.
Archiefvorming
Geschiedenis van de archiefvormer
De vertegenwoordiging van de Staten-Generaal in Portugal was sinds 1664 permanent. De gezant werd door de Staten-Generaal aangesteld op voordracht van Holland, dat grote belangen had in de zouthandel. In 1794 kwam aan de permanente vertegenwoordiging een eind. Daarna was de Bataafse Republiek alleen nog in de jaren 1801-1804 door de gezant Van Grasveld aan het Portugese hof vertegenwoordigd. Weliswaar werd er in 1807 opnieuw een gezant aangesteld, maar deze schijnt nooit in Lissabon gearriveerd te zijn.
Een consulaat was er in Lissabon al sinds 1641. Het ressorteerde onder de Directie van de Levantse Handel. Het groeide uit tot een consulaat generaal, waaraan verscheidene consuls en vice-consuls onderhorig waren.
Tussen gezantschap en consulaat-generaal in Lissabon bestond een nauwe samenwerking. Consuls namen het gezantschap waar als de gezant tijdelijk afwezig was of het gezantschap tijdelijk vacant. Een voorstel van de nieuwe gezant Smissaert om gezantschap en consulaat samen te voegen, werd in 1780 door de Staten Generaal niet gehonoreerd.
Res. SG 27 dec. 1780.
Lijst van gezanten
Johan Euskerken, 1641 januari - 1642 april
Gijsbert Rudolphii en Wouter Abramsen van der Hove, 1653 mei 6 - 1653 december 8
Nicolaas ten Hove en Gijsberth de With, 1657 augustus 27 - 1657 november 12
Gijsberth de With, 1661 augustus 28 - 1661 november 29
Bartholomeus Reael, 1663 augustus 20.
Op 21 december 1663 weer ontslagen, heeft zijn functie van gezant niet uitgeoefend.
Caspar Barlaeus, 1664 november 28 - 1675 juni 18
Johan Wolffsen, 1675 juli 17 - 1695 oktober 31
Abraham van Eswijler, 1695 oktober 31 - 1697 januari 11
Louis Barlaeus, 1695 december 13 - 1696 juni 8
Jakob Daniël de Famars, 1697 januari 11 - 1704 april 26
Franciscus Schonenberg, 1702 mei 23 - 1717 maart 13
Louis Houwens, 1718 juli 18 - 1731 juni 8
Jan Rochus van Til, 1731 september 19 - 1751 september 2
Charles François Basc de la Calmette, 1751 augustus 26 - 1758 augustus 29
Hendrik van Kretschmar, 1759 november 6 - 1762 december 4
Reijnier van Haeften, 1763 juli 8 - 1767 april 22
Philip Saurin, 1770 januari - 1779 maart 15
Balthasar Constantijn Smissaert, 1780 maart 6 - 1782 juli 23
Jan Willem Hogguer, 1783 december 6 - 1790 oktober 14
Daniël Gildemeester Dzn., 1790 oktober 16 - 1791 oktober 7
Gerrit Carel van Spaen tot Voorstonde, 1791 oktober 7 - 1794 juni 15
Charles Henri van Grasveldt, 1801 december 14 - 1804 november 21
C.D.E.J. Bangeman Huygens, 1807 juni 1926.
Heeft zijn functie niet uitgeoefend.
Lijst van consuls(-generaal) in Lissabon
Theodoor Rodenburch, 1612 april 4 - ?
Pieter Cornelisz., 1641 juni 14 - 1648 oktober
Wouter Abrahamsz van der Houve, 1648 oktober 22 - 1665 augustus ?
François Hennequin, 1665 december 8 - 1684 ?
Abraham van Eswijler, 1684 december 30 - 1697 december
Jacques Nicolai, 1697 april 3 - 1701 september
Abraham Hijsterman, 1702 maart 27 - 1739 november 8
Jan Gildemeester, 1740 maart 5 - 1759 augustus 28
Daniël Gildemeester, 1759 augustus 28 - 1780 december 27
Daniël Gildemeester Dzn., 1780 december 27 - 1802
Jakob Dohrman, 1802 - 1808
Geschiedenis van het archiefbeheer
Een echt legatiearchief heeft zich in Lissabon nooit gevormd. Het archief van Van Schonenberg, die in de jaren 1702-1717 gezant was in Lissabon, werd na diens overlijden door zijn familie naar Den Haag gestuurd. De gezanten die in de periode 1731-1767 in Lissabon resideerden, leverden conform hun instructie de voor hun gezantschap relevante stukken na terugkomst in Den Haag in de vorm van een verbaal over aan de Staten-Generaal.
Ook bij de gezantenarchieven die hier zijn beschreven is van een doorlopende archiefvorming geen sprake. Hogguer en Van Spaen lieten de stukken die zij voor het formeren van hun verbaal niet nodig hadden eenvoudigweg achter op het consulaat-generaal en Van Grasveld deed later met zijn gezantschapsarchief hetzelfde.
Op het Rijksarchief werd in de loop van de negentiende eeuw wel een legatiearchief Portugal geconstrueerd. Het archief van Van Schonenberg, de verbalen van andere gezanten uit het archief van de Staten-Generaal, de in 1845 bij Scheurleer aangekochte stukken van de gezant Van Til en de gezantschapspapieren uit Portugal die in 1854 en 1875 werden overgedragen werden allemaal bij elkaar gebracht.
Bij de laatste inventarisatie is dit zogenaamde legatiearchief weer in zijn samenstellende delen opgesplitst (de verbalen waren al eerder door Japikse naar het archief van de Staten-Generaal teruggebracht). De stukken van Van Schonenberg werden in 1986 met diens Spaanse gezantschapspapieren herenigd en afzonderlijk als geseponeerd archief beschreven. De stukken van Van Til, waarvan de herkomst nog niet kon worden vastgesteld, werden in 1991 geparkeerd in de Collectie legatiearchieven diversen. Er is om voor de hand liggende redenen geen poging gedaan om de stukken van Van Spaen opnieuw te splitsen in de stukken die hij in Lissabon achterliet en de stukken die hij meenam naar Wenen.
De hier beschreven archieven werden in 1875 door het Ministerie van Buitenlandse Zaken aan het Rijksarchief overgedragen
NL-HaNA 2.14.03, Archief van het Algemeen Rijksarchief, inv. nr. 46, Ingekomen stukken 1875, N0 172. Uit de bijgevoegde plaatsingslijst blijkt, dat van het gezantschapsarchief van Van Spaen bij de overdracht waren inbegrepen diens minuten van uitgaande depêches aan de Staten-Generaal, de griffier en de raadpensionaris, de ingekomen depêches van de Portugese regering en "eenige dossiers stukken rakende bijzondere zaken bij de legatie behandeld", alle uit de jaren 1791-1793.
, met uitzondering van de bouwstoffen van het verbaal van Van Spaen, die door deze gezant in 1794 werden meegenomen naar Wenen, zijn volgende post, en die met het legatiearchief Duitse Keizer al in 1854 op het Rijksarchief terecht waren gekomen.
De rechtstitel is (nog) onbekend
De verwerving van het archief
Het archief is bij Koninklijk Besluit of ministeriële beschikking overgebracht.
Inhoud en structuur van het archief
1.02
Aanwijzingen voor de gebruiker
Openbaarheidsbeperkingen
Volledig openbaar.
Materiële beperkingen
Aanvraaginstructie
Openbare archiefstukken kunnen online worden aangevraagd en gereserveerd. U kunt dit ook via de terminals in de studiezaal van het Nationaal Archief doen. Om te kunnen reserveren dient u de volgende stappen te volgen:
U maakt een profiel aan op www.gahetna.nl, en logt vervolgens in
Via de archiefinventaris (alleen de beschrijvingen met rode nummers) selecteert u het gewenste archiefstuk door op de knop 'Reserveren' te klikken
In het volgende scherm geeft u aan op welke dag u het archiefstuk wilt inzien
Indien u zich bevindt in de studiezaal en een tafelnummer heeft ontvangen kunt u dit nummer vermelden. Als u geen tafelnummer heeft kunt u tafelnummer 777 laten staan
Vervolgens bevestigt u uw reservering door deze te versturen.
Verwant materiaal
Beschikbaarheid van kopieën
Afgescheiden archiefmateriaal
De onder blanco nummer beschreven stukken berusten in het archief Consulaat te Lissabon, 1757-1809 en 1814-1861 (1879-1935), toegang 2.05.15.02.
Beschrijving van de series en archiefbestanddelen
- INVENTARIS LEGATIEARCHIEF PORTUGAL
  - JAN WILLEM HOGGUER, I.
    Gezant te Lissabon, 6 december 1783 - 14 oktober 1790. Tijdens het verlof van Hogguer van 27 feb. 1787 tot 19 aug. 1788 en na diens vertrek tot de komst van Van Spaen van 16 okt. 1790 tot 7 okt. 1791 werden de zaken waargenomen door consul-generaal Daniël Gildemeester Dzn.
    - Algemeen, A.
      - Registers van uitgaande brieven aan de Staten-Generaal, de griffier en de raadpensionaris, 1783 nov. 25 - 1787 feb. 24.; 1; 1 pak
      - Register van uitgaande brieven aan vertegenwoordigers van de admiraliteiten en de VOC, 1784 jan. 18 - 1787 jan. 30.; 2; 1 deel
      - Register van uitgaande brieven van Daniël Gildemeester Dzn., 1787 feb. 17 - 1788 aug. 19.; 3; 1 katern
      - Registers van uitgaande brieven aan de Staten-Generaal, 1788 aug. 12 - 1790 okt. 14.; 4; 1 pak
      - Register van uitgaande brieven aan de griffier en de raadpensionaris, 1788 aug. 12 - 1790 okt. 16.; 5; 1 omslag
      - Afschriften van uitgaande brieven aan de griffier. Met bijlagen., 1789 mrt. 12 - 1789 mrt. 19; 6; 1 omslag
      - Ingekomen resoluties van de Staten-Generaal. Met bijlagen, grotendeels gedrukt., 1789-1790; 7; 1 omslag
      - Register van uitgaande brieven van Gildemeester aan:, 1790-1791; 8; 1 omslag
        - de Staten-Generaal, 1790 okt. 9 - 1791 sep. 29
        - de griffier, 1791 apr. 21 - 1791 sep. 28.
      - Register van uitgaande brieven aan de secretarissen van staat in Portugal, 1783 nov. - 1790 okt. 16.; 9; 1 omslag
      - Ingekomen brieven van secretarissen van staat van Portugal, 1783-1790.; 10-12; 3 omslagen
        - 1783-1786, 10
        - 1784-1788, 11
        - 1788-1790, 12
      - Ingekomen brieven van Manoel de Fiquieredo, kroonprins van Portugal, 1786.; 13; 2 stukken
      - Ingekomen brieven van Diogo Ignacio de Peira Manique, intendant-generaal van politie van Portugal, 1789.; 14; 4 stukken
      - Ingekomen brieven van Nederlandse consuls, te weten:, 1784, 1789-1790; 15; 1 omslag
        - van Daniël Gildemeester, consul-generaal in Lissabon, 1784
        - van Webster Blount, consul in Mogador, 1789-1790, met bijlagen
        - van Thomas Gavino, consul in Gibraltar, 1789-1790.
      - Ingekomen brieven van sir John Hort, consul van Engeland in Lissabon, 1784.; 16; 2 stukken
      - Ingekomen brieven van Jan Joosten, kapitein-eigenaar van het schip `de Goede Hoop', liggend in Lissabon, 1788.; 17; 1 stuk
      - Minuut van een uitgaande brief aan G. Smissaert, commandant van 's lands fregat `Hector', z.d. (1786?).; 18; 1 stuk
    - Gezant en gezantschap, B.
      - Afschrift van een brief aan de koning van Portugal om hem te feliciteren met het aangekondigde huwelijk van de prins van Beira, zijn kleinzoon, met de infante donna Maria Francisca Benedicte, zijn dochter, 1777.; 19; 1 stuk
      - Briefwisseling van Ruffo, prins van Castelcicala, gezant van het koninkrijk Napels en de secretaris van staat van Portugal, over de arrestatie van een bediende van de gezant. Afschrift., 1789; 20; 1 stuk
      - Reglement van de Staten-Generaal voor haar vertegenwoordigers in binnen- en buitenland, 1700, met wijziging tot 1773 en retroacta 1651-1757, gedrukt., 21; 1 omslag
      - Afschrift van een rekest van de pauselijke nuntius in Lissabon aan de secretarissen van staat van Portugal om geen tol te behoeven te betalen over enige goederen uit Italië, 1783.; 22; 1 stuk
      - Stukken betreffende een door Holland uitgeschreven verplichte lening in de vorm van een vijfentwintigste penning, 1788.; 23; 1 omslag
      - Inventaris van het archief van de kanselarij, gevormd gedurende het ministerie van J.W. Hogguer, 1790.; 24; 1 stuk
        Onvolledig. Een volledig exemplaar bevindt zich in het archief van de Staten-Generaal, loketkas Portugal nr. 48.
    - Binnenlandse aangelegenheden van Portugal, C.
      - Decreten en ordonnanties van de regering van Portugal. Afschriften en uittreksels, deels gedrukt., 1784-1790; 25; 1 pak
      - Uittreksel uit een Portugees rapport over het verloop van de oorlog tegen de koning van Bonsuelo in Goa. Translaat, [1782].; 26; 1 stuk
      - Akte van oprichting van een Portugees handelshuis dat handel wil gaan drijven op Malabar, 1787, afschrift 1788., 27; 1 stuk
      - Lijst van de aantallen en de nationaliteiten van de koopvaardijschepen die in 1789 de haven van Lissabon zijn binnengelopen., z.d.; 28; 1 stuk
    - Internationale betrekkingen, D.
      - Defensief verbond, gesloten tussen Spanje en Portugal in 1778, met preliminairen, 1777. Translaat, z.d., 1777, 1778 en z.d.; 29; 2 stukken
      - Ontwerp-cartel tussen Portugal en de Republiek, ingediend door Hogguer, betreffende deserteurs van schepen.Afschrift., 1790; 30; 1 stuk
      - Extractresolutie van de Staten-Generaal inhoudende een verweer tegen de pretenties van keizer Josef II, 1784 november 3, translaat, overhandigd door Hogguer op 15 december 1784 aan de secretaris van staat van Portugal., 31; 2 stukken
        Twee vrijwel identieke exemplaren.
    - Marinezaken, E.
      - Stukken betreffende het door de regering van Portugal gelegde arrest op het eskader onder schout bij nacht W. van Braam, wegens monstering van twee Portugese matrozen, 1784.; 32; 1 omslag
      - Stukken betreffende het opbrengen van het Portugese schip `Nossa Senhora de Belem San Jose Francisco de Paulo' bij Sao Jorge del Mina door H. Reyntjes, kapitein van 's lands schip `Argo' ter handhaving van het monopolie van de WIC. Afschriften., 1784; 33; 1 omslag
      - Stukken betreffende het arrest door de regering van Portugal gelegd op 's lands schip `Prins Willem', onder bevel van kapitein C. van Gennep, wegens de monstering van een Portugese matroos, 1785.; 34; 1 omslag
      - Stukken betreffende het afkeuren en de verkoop van 's lands schip `Argo', onder bevel van kapitein H. Reyntjes, 1785-1786.; 35; 1 pak
      - Stukken betreffende de reparatie van 's lands schip `Goes' onder bevel van kapitein I. Stavorinus, 1786.; 36; 3 stukken
      - Stukken betreffende de quarantaine en het verblijf in Lissabon van een eskader van 's lands schepen onder bevel van kapitein J. Boot, 1787.; 37; 1 omslag
      - Stukken betreffende het verblijf in Lissabon en de quarantaine van 's lands schepen `Tholen' en de `Post', 1788.; 38; 1 omslag
      - Stukken betreffende het verblijf van een 's lands eskader onder bevel van schout-bij-nacht D.J. van Rijneveld in Lissabon, 1789-1790.; 39; 1 omslag
      - Overzicht van de samenstelling van de vloot van de Koninklijke Marine van Portugal, 1788.; 40; 1 stuk
    - Belangen van particulieren inzake handel en scheepvaart, F.
      - Stukken betreffende het geschil tussen de koopman Gerard Sant en het Portugese Oost-Indiëhuis over de handelsprivileges van Nederlandse kooplieden volgens het verdrag van 1661, 1782.; 41; 4 stukken
      - Stukken betreffende de uitkering op een averijgrosse van het koopvaardijschip `Johanna Henrica', kapitein Herman Hendricks, reders firma Roy & Branger te Amsterdam, 1781-1784.; 42; 1 omslag
      - Stukken betreffende de gevangenneming in Lissabon van de Nederlander Thomas Antoine de Marien, koopman te Amsterdam, op beschuldiging van smokkel en verboden wapenbezit, 1785.; 43; 1 omslag
      - Stukken betreffende de gevangenneming in Lissabon van de Nederlander G.J. Paterson op beschuldiging van smokkel, 1785-1786.; 44; 1 omslag
      - Stukken betreffende de averij aan het VOC-schip `Oud Haarlem', onder bevel van kapitein J. Bakker, 1786.; 45; 1 omslag
      - Stukken betreffende het geding tussen Louis Stephens en de firma Giesler & Zn. te Amsterdam over de afgifte van papieren over de schipbreuk van een fregat van Manoel André te Tenerife in verband met de verzekering, 1786.; 46; 1 omslag
      - Stukken betreffende een uitkering wegens averij aan het schip `Jonge Jan', eigendom van de firma Brandligt & Zn. te Amsterdam, 1786-1787.; 47; 1 omslag
      - Stukken betreffende de aanhouding te Setubal van het koopvaardijschip `Cornelia Jacoba' onder kapitein J. van Tol, wegens onvolledige gezondheidsbrieven, 1788.; 48; 1 omslag
      - Stukken betreffende de vorderingen van Daniël Gildemeester Dzn. te Lissabon op het Portugese Oost-Indiëhuis, 1790.; 49; 1 omslag
    - Overige belangen van particulieren, G.
      - Stukken betreffende de nalatenschap van Alberto Albach, luitenant-kolonel van het regiment infanterie De Serpa in Setubal, overleden in 1784, 1751-1785.; 50; 1 pak
      - Stukken betreffende een vordering van de firma Jan Neel & Zn. in Amsterdam op de gebroeders Bonifas & Co. in Lissabon, 1785.; 51; 1 omslag
      - Stukken betreffende de vorderingen van Chr. Wick en van de firma Gildemeester & Zn., kooplieden in Amsterdam, op de failliete boedel van Juan da Costa Maya, koopman in Lissabon, 1785.; 52; 1 omslag
      - Stukken betreffende het protest van J.H. Mulder tegen de verplichte deelname aan de nachtwacht in Lissabon, 1785.; 53; 1 omslag
      - Stukken betreffende de vorderingen van Hollandse kooplieden op de boedel van wijlen Louis Beaumont, koopman te Lissabon, 1786-1787, met retroacta 1770 - 1784., 1770-1784, 1786-1787; 54; 1 omslag
      - Stukken betreffende de klacht van de firma Godfried Giesler & Zn. tegen de verplichte deelname aan de nachtwacht in Lissabon, 1788.; 55; 1 omslag
      - Ingekomen brieven van H.F. Wagner, (aan D. Gildemeester), over de deelname aan de nachtwacht in Lissabon, 1788.; 56; 1 stuk
  - GERRIT CAREL VAN SPAEN TOT VOORSTONDE, II.
    Minister 1791 oktober 7 - 1794 juni 15
    - Algemeen, A.
      - Minuut van zijn verbaal, 1791 juni 14 - 1792 jan. 19.; 57; 1 omslag
        Onvolledig.
      - Minuten van uitgaande brieven aan de Staten-Generaal en de griffier, 1791 okt. - 1794 juli.; 58; 1 pak
      - Afschriften van uitgaande brieven aan de Staten-Generaal, de griffier en de raadpensionaris, 1791-1794.; 59-64; 6 omslagen [1 PAK]
        - Aan de Staten-Generaal, 1791 juli 14 - 1792 dec., 59
        - Aan de griffier, 1791 juni 14 - 1792 dec., 60
        - Aan de Staten-Generaal, 1793., 61
        - Aan de griffier en de raadpensionaris, 1793., 62
        - Aan de Staten-Generaal, 1794 jan. - mei, 63
        - Aan de griffier, 1794 jan. - mei, 64
      - Afschrift van een uitgaande brief aan de raadpensionaris, 1793.; 65; 1 stuk
      - Ingekomen brieven van de Staten-Generaal. Met bijlagen., 1791 sep. - 1794; 66; 1 pak
      - Gedrukte resoluties van de Staten-Generaal, 1790-1793.; 67; 1 pak
      - Ingekomen brief van en afschrift van een uitgaande brief aan de admiraliteit op de Maze, 1792.; 68; 2 stukken
      - Minuten en afschriften van uitgaande brieven aan secretarissen van staat, 1791-1794.; 69; 1 omslag
      - Ingekomen brieven van de secretaris van staat, 1791-1794.; 70; 1 omslag
      - Ingekomen brieven van en afschriften van uitgaande brieven aan Nederlandse gezanten, te weten:, 71; 1 pak
        - Van en aan A.W.C. van Nagel, gezant in Engeland, 1792-1794
        - Van en aan J. Aubert, zaakgelastigde in Madrid, 1793
        - Van en aan graaf Van Rechteren, ambassadeur in Madrid, op verlof in Den Haag, 1793
        - Van en aan M. van der Goes, ambassadeur in Madrid, 1793-1794.
      - Ingekomen brieven van en afschriften van uitgaande brieven aan Nederlandse consuls, te weten:, 72; 1 omslag
        - van en aan D. Gildemeester Dzn. consul-generaal in Lissabon, 1792-1793
        - van D. Kerfbijl, consul in Livorno, 1793
        - van en aan L. Stuck, consul in Alicante, 1793
        - van en aan M.J. Lobé, consul in Cadiz, 1793-1794
        - van en aan J.S. Lamair, consul in Malaga, 1793-1794
        - van N.L. Koops, adjunct-consul in Malaga, 1794
        - van en aan T. Gavino, consul in Gibraltar, 1794.
      - Ingekomen brieven van en afschriften van uitgaande brieven aan commandant en kapiteins van 's lands eskader in het Middellandse Zeegebied, liggend voor Lissabon, te weten:, 73; 1 omslag
        - van L. Spengler, kapitein van de `Alliantie', 1792
        - van A. Spengler, kapitein van de `Dolphijn', 1792
        - van en aan A.G.C. de Virieu, kapitein van de `Jason', 1792
        - van J.W. van Hamel, kapitein van de `Waakzaamheid', 1793-1794
        - van en aan P. Melvill, commandant van 's lands eskader, 1794
        - aan J. van Overveld, kapitein van de `Eensgezindheid', 1794.
    - Gezant en gezantschap, B.
      - Reglement van de Staten-Generaal voor haar vertegenwoordigers in binnen- en buitenland, 1700, met wijzigingen tot 1773., 1700, 1773; 74; 1 stuk
      - Cijfer., z.d.; 75; 1 katern
      - Inventaris van het archief van de kanselarij, gevormd onder het ministerie van Van Spaen, 1794.; 76; 1 stuk
      - Stukken betreffende Jacob Schoenmaker, koopman in Lissabon, in zijn functie van vice-consul, 1760-1793.; 77; 1 pak
    - Politieke en militaire zaken, C.
      - Stukken betreffende de aanvaarding van de regering door de prins van Brazilië, kroonprins van Portugal wegens de ongesteldheid van de koningin, 1792.; 78; 1 omslag
      - Sterktestaten van de Portugese vloot, 1791-1794.; 79; 3 stukken
      - Bekendmaking van de prins van Brazilië over het ten uitvoer leggen van de straf van de hertog van Cadaval, 1793.; 80; 1 stuk
      - Stukken over de samenstelling van het Portugese hulplegertje in Catalonië, en een relaas van de gevechten tussen de gecombineerde Portugese en de Franse troepen in Roussillon, 1793.; 81; 3 stukken
      - Bulletins over de gezondheidstoestand van prins Frederik wegens zijn verwonding opgelopen tijdens de oorlog met Frankrijk. Gedrukt., 1793; 82; 1 omslag
      - Sterktestaten van het Portugese leger; staat van de soldijen van officieren, 1793.; 83; 1 omslag
      - Conventie gesloten tussen Portugal en Nederland over deserteurs van schepen, 1794.; 84; 1 stuk
      - Lijst van Engelse en Schotse officieren die in 1793 in Portugese zeedienst zijn getreden., z.d.; 85; 1 stuk
    - Handel en scheepvaart, D.
      - Handelstractaat tussen Engeland en Portugal van 27 dec. 1703, afschrift., z.d.; 86; 1 stuk
      - Stukken betreffende de handel in sandelhout door de firma Cariman te Batavia, z.d. (1791?).; 87; 1 omslag
      - Afschrift van een brief van Antonio Araujo de Azevedo, buitengewoon gezant van Portugal in Den Haag, aan de Staten-Generaal over de vrije vaart op de kust van Guinea, 1792.; 88; 1 stuk
      - Stukken betreffende de heffing van invoerrechten op Nederlandse lakens in Portugal, 1792-1794.; 89; 1 pak
      - Lijsten van schepen die de haven van Lissabon in- en uitgezeild zijn, 1792 en 1793.; 90; 2 stukken
      - Rapport over het opbrengen van een Frans schip door de Portugezen naar Pernambuco. Afschrift., z.d. (1793?); 91; 1 stuk
      - Brief van Robert Walpole, ambassadeur van Engeland in Lissabon, aan J.F. Koster, consul van de Engelse Natie, over de wederzijdse bescherming van koopvaardijschepen van Engeland en Portugal. Afschrift., 1793; 92; 1 stuk
      - Bekendmaking van de Portugese regering betreffende het convooieren van schepen uit de Hanzesteden, 1793.; 93; 1 stuk
      - Bekendmaking van de Junta do Commerçio over het sluiten van enige havens in Marokko, 1794.; 94; 1 stuk
      - Lijst van premies, uit te loven aan diegene die de schepen, terugkerend uit West-Indië, als eerste waarschuwt voor de gebeurtenissen in de Nederlanden, zodat de schepen naar een veilige haven kunnen uitwijken, 1794.; 95; 1 stuk
      - Lijsten van de schepen die onder convooi van de `Waakzaamheid' onder bevel van J.W. van Hamel naar Nederland zullen varen, 1794.; 96; 3 stukken
      - Lijst van Franse schepen die door Nederlandse schepen opgebracht zijn naar Gibraltar, z.d. (1794?).; 97; 1 stuk
      - Opgave van het vee, geslacht in Lissabon in 1793., z.d.; 98; 1 stuk